【裁判字號】    98,婚,995
【裁判日期】    981030
【裁判案由】    離婚
【裁判全文】
臺灣板橋地方法院民事判決               98年度婚字第995號
原      告  甲○○
訴訟代理人  梁裕勝律師
被      告  乙○○
上列當事人間請求離婚事件，前經本院於中華民國98年10月21日
言詞辯論終結，茲判決如下：
    主      文
准原告與被告離婚。
訴訟費用由被告負擔。
    事實及理由
一、原告主張：兩造於民國95年6 月6 日結婚。被告長期酗酒，
    屢勸不聽，婚後仍不知節制，曾於97年間因酒後駕車，前後
    經鈞院以97年度交簡字第57號、1960號判決判處有期徒刑各
    六月，定其應執行有期徒刑十月確定。詎被告猶不知悛悔，
    於97年5 月24日在家飲酒後，仍駕車外出而遭警查獲，嗣經
    鈞院於97年9 月12日以97年度交易字第480 號判決判處有期
    徒刑八月，被告不服，提起上訴，亦經臺灣高等法院刑事庭
    於97年11月28日以97年度交上易字第325 號判決駁回上訴確
    定在案，被告現因此於臺中監獄執行中。為此，原告爰依民
    法第1052條第1 項第10款規定訴請離婚。並聲明：如主文所
    示。
二、被告則以：被告不同意離婚，其自97年6 月11日入監迄今，
    只剩三個月刑期，原告現在才提離婚訴訟很奇怪。原告之前
    到臺中與被告會客，所談及離婚理由與訴狀所載不同，嗣後
    不到一個月就提起離婚訴訟，背後可能遭人指使。最近被告
    收到一封不認識的人寫來的信，內容指陳原告與一名叫謝隆
    展的人在一起云云資為抗辯。
三、查兩造係夫妻關係，現婚姻關係仍存續中，有原告所提兩造
    戶籍謄本為證；又原告主張被告長期酗酒，屢勸不聽，婚後
    仍不知節制，且曾於97年間因酒後駕車，前經本院以97年度
    交簡字第57號、1960號判決判處有期徒刑各六月，定其應執
    行有期徒刑十月確定，嗣又因酒後駕車，經本院於97年9 月
    12日以97年度交易字第480 號判決判處有期徒刑八月，及臺
    灣高等法院刑事庭於97年11月28日以97年度交上易字第325
    號判決駁回上訴確定在案，被告現因此於臺中監獄執行等情
    ，亦有原告提出臺灣板橋地方法院檢察署檢察官97年度偵字
    第15986 號聲請簡易判決處刑書影本、本院97年度交易第48
    0 號刑事判決書列印本、臺灣高等法院97年度交上易字第32
    5 號刑事判決書列印本各1 件為憑，並經本院依職權調閱被
    告前案簡列表及在監在押全國紀錄表查明屬實，有上開紀錄
    表在卷可佐，被告就原告此部分主張亦未為反證之辯，是本
    院綜上事證，原告上開主張，已堪信為為真。
五、按夫妻之一方，因故意犯罪，經判處有期徒刑逾六個月確定
    者，他方得向法院請求離婚，民法第1052條第1 項第10款定
    有明文。兩造婚後，被告仍不改飲酒習慣，多次酒後駕車，
    最近更於97年5 月24日再犯，而經本院於97年9 月12日以97
    年度交易字第480 號判處有期徒刑八月，及經臺灣高等法院
    刑事庭於97年11月28日以97年度交上易字第325 號判決駁回
    上訴確定，被告現於臺中監獄執行中等情，已如前理由所認
    ，而原告於前開案件確定後，於98年9 月3 日提起本件離婚
    之訴，此有本院收狀戳可憑，亦未逾民法第1054條所規定之
    除斥期間。從而，原告依民法第1052條第1 項第10款規定提
    起離婚之訴，為有理由，應予准許。
六、結論：本件原告之訴，為有理由，並依民事訴訟法第385 條
    第1 項前段、第78條，判決如主文。
中    華    民    國    98    年    10    月    30    日
                  家事法庭  法  官  葉靜芳
以上正本係照原本作成。
如不服本判決，須於判決送達後20日內向本院提出上訴狀。
中    華    民    國    98    年    10    月    30    日
                            書記官  劉春美

司法院資訊處製作；財團法人民間司法改革基金會備份。
